臺灣新竹地方法院民事判決　　　　　　　　 96年度親字第3號
原　　　告　丙○○
法定代理人　乙○○
被　　　告　甲○○
　　　　　　　　　　　　號
　　　　　　乙○○
上列當事人間請求否認子女事件，本院判決如下：
    主      文
原告之訴駁回。
訴訟費用新台幣參仟元由原告負擔。
    事實及理由
壹、原告起訴主張：
一、被告二人係於民國89年5月13日結婚，於90年6月1日協議離
    婚。婚姻關係存續期間，被告甲○○經常離家出走，且被目
    擊多次有男性友人來訪，總計被告二人共同居住之時間僅約
    兩個半月。
二、95年9月2日被告二人約定，被告甲○○可將原告帶至三義同
    住一個月。9月3日上午10時許，與被告甲○○同來之男性友
    人，其長相、五官、神韻莫不與原告相像，且相像程度幾乎
    達百分之九十五以上，這讓被告乙○○感到震驚，認為其間
    必存在大問題。
三、被告二人約定之一個月期限屆至，原告表達將與被告甲○○
    共同久住之意思。95年10月中旬，被告甲○○提出遷移原告
    戶口及分攤教養費問題，被告甲○○應是不願讓原告回到被
    告乙○○身邊，似有內情。
四、從原告被帶至三義至今約有四個月的時間，設若原告與被告
    乙○○間存有血緣關係，且有整整6年獨立扶養事實，照理
    原告應會表現出依依不捨，有父女連心、血濃於水的親情，
    但似乎彼此都感受不到，且回想這6年以來，在原告與被告
    乙○○相處的時間中雖是疼愛有加，但總覺彼此間少了什麼
    ，有距離感。
五、基於前述四項事實，認原告並非被告之婚生子女，為此提起
    本訴，請求辦理親子鑑定，並請參照93年12月30日大法官會
    議釋字第587號解釋內容等語。並聲明（一）確認原告並非
    被告之婚生子女。（二）訴訟費用及親子鑑定費用悉數由被
    告甲○○負擔。
貳、被告方面：本件未經言詞辯論，故被告未提出任何聲明或陳
    述。
參、得心證之理由：
一、按原告之訴，依其所訴之事實，在法律上顯無理由者，法院
    得不經言詞辯論，逕以判決駁回之，民事訴訟法第249條第
    2項定有明文。
二、次按，妻之受胎，係在婚姻關係存續中者，推定其所生子女
    為婚生子女。前項推定，如夫妻之一方能證明妻非自夫受胎
    者，得提起否認之訴。但應於知悉子女出生之日起，一年內
    為之，民法第1063條亦定有明文。
三、查原告為被告甲○○、乙○○之女，有本院依職權查詢之原
    、被告戶籍資料附卷可參，原告起訴請求確認其非被告之婚
    生子女，實質上係否認原告為被告所生之子女，為前述之否
    認子女之訴。依前揭條文及說明，否認子女之訴，僅限於夫
    妻一方始得提起，從而，本件訴訟有當事人不適格之情形，
    其訴為顯無理由，爰不經言詞辯論，逕予判決駁回之。
肆、訴訟費用之依據：民事訴訟法第78條，判決如主文。
中　　華　　民　　國　　96　　年　　1　　月　　24 　　日
                  家事法庭　　法　官　許翠玲
以上正本證明與原本無異。
如對本判決上訴，須於20日內向本院提出上訴狀。
                              書記官  陳宏城
中　　華　　民　　國　　96　　年　　1　　月　　24 　　日
